臺灣新竹地方法院民事裁定  
110年度家調裁字第19號
聲  請  人  聶羽函  


相  對  人  聶宇敬  

兼上1人
法定代理人  鄭旻      現於法務部○○○○○○○執行中

上列當事人間請求否認子女事件，本院裁定如下：
    主      文
一、確認相對人聶宇敬（民國000年0月00日生、身分證統一編號
    ：Z000000000號）非聲請人自相對人鄭旻受胎所生之婚生子
    女。
二、聲請程序費用由聲請人負擔。
    理    由
壹、程序部分
    按當事人就不得處分之事項，其解決事件之意思已甚接近或
    對於原因事實之有無不爭執者，得合意聲請法院為裁定，家
    事事件法第33條第1項定有明文。又依同法第35條第1項規定
    ，上開裁定確定者，與確定判決有同一之效力。查本件否認
    子女之身分問題屬當事人不得處分之事項，兩造業於民國11
    0年7月15日均當庭表示不爭執相對人聶宇敬非相對人鄭旻之
    婚生子，且依前揭規定表示合意聲請法院為裁定，於法尚無
    不合，應予准許。
貳、實體部分
一、聲請意旨略以：聲請人與相對人鄭旻於108年2月13日結婚，
    並於109年7月13日離婚，相對人聶宇敬於110年1月15日出生
    ，因係聲請人與相對人鄭旻婚姻存續中所受胎，依法受婚生
    之推定。然相對人聶宇敬已為親子鑑定，證明其生父為訴外
    人古祐傑，並非聲請人自相對人鄭旻受胎所生，爰依民法第
    1063條規定提起本訴，並聲明如主文所示。
二、相對人鄭旻則表示：相對人聶宇敬確實非伊之小孩等語。
三、得心證之理由：
(一)按從子女出生日回溯第181日起至第302日止為受胎期間；妻
    之受胎，係在婚姻關係存續中者，推定其所生子女為婚生子
    女，民法第1062條第1項、第1063條第1項分別定有明文。聲
    請人主張其與相對人鄭旻前為夫妻關係，相對人聶宇敬為11
    0年1月15日出生，係於婚姻關係存續中受胎，依法受婚生推
    定等情，業據其提出戶籍謄本為證，堪信為真實。從而，相
    對人聶宇敬受胎期間，既係在聲請人與相對人鄭旻婚姻關係
    存續中，依法應推定相對人聶宇敬為聲請人與相對人鄭旻之
    婚生子女。
(二)次按民法第1063條第1項關於婚生子女之推定，如夫妻之一
    方能證明子女非為婚生子女者，得自知悉子女非為婚生子女
    之時起2年內提起否認之訴，同條第2項、第3項亦定有明文
    。查相對人聶宇敬於110年1月15日出生，聲請人於110年7月
    4日提起本件訴訟，有上開戶籍謄本及家事起訴狀收狀日期
    戳記在卷可佐，是聲請人提起本件訴訟，未逾法定得提起否
    認之訴之期間。又相對人鄭旻於108年3月12日起入監服刑，
    尚未出監，有法務部○○○○○○○受刑人在監執行證明書可稽，
    足認相對人鄭旻於相對人聶宇敬受胎期間均在監服刑中，自
    無可能使聲請人受胎；此外，聲請人主張相對人聶宇敬非其
    與相對人鄭旻之婚生子女之事實，復經相對人聶宇敬及訴外
    人古祐傑進行親緣鑑定，該鑑定結果認：聶宇敬之各項DNA 
    STR型別與古祐傑之相對應型別比對均無矛盾，符合一親等
    血緣關係遺傳法則，該檢測結果依統計學計算累積親子關係
    指數CPI值為1.149×10的6次方…其一親等血緣關係機率為99.
    99％以上，研判聶宇敬極有可能為古祐傑所生，此有法務部
    調查局DNA鑑識實驗室調科肆字第11023203750號鑑定書在卷
    可稽，則相對人聶宇敬既係訴外人古祐傑所生，應認相對人
    聶宇敬非聲請人與相對人鄭旻之婚生子女。從而，相對人聶
    宇敬既非相對人鄭旻之子，聲請人復於法律規定期間內提起
    本件訴訟，揆諸前開說明，自應准許。
四、按敗訴人之行為，按當時之訴訟程度為伸張或防衛權利所必
    要者，因該行為所生之費用，法院得酌量情形命勝訴之當事
    人負擔其全部或一部，民事訴訟法第81條第2款定有明文。
    本件否認子女之訴，聲請人起訴雖於法有據，然本件親子關
    係既係因婚生推定所造成，則相對人鄭旻之應訴實受法律規
    定而不得不為，故其所為抗辯自屬為伸張或防衛權利所必要
    ，本院認為本件訴訟費用應由聲請人負擔較為公允，附此敘
    明。
五、據上論結，本件聲請人之聲請為有理由，依家事事件法第33
    條第1項、第97條，非訟事件法第21條第2項，民事訴訟法第
    81條第2款，裁定如主文。
中　　華　　民　　國　　110 　年　　8 　　月　　1 　　日
                  家事法庭　法  官　許翠玲
以上正本係照原本作成。
如對本裁定抗告，須於裁定送達後10日之不變期間內，向本院提
出抗告狀，並繳納抗告費新臺幣1,000元。
中　　華　　民　　國　　110 　年　　8 　　月　　2 　　日
                            書記官　邱文彬